臺灣新北地方法院刑事判決
                        　　　　　  111年度審易字第335號
公  訴  人  臺灣新北地方檢察署檢察官
被      告  楊瀚翔


上列被告因詐欺等案件，經檢察官提起公訴（110年度偵字第371
07號、第47639號），被告於準備程序中對被訴事實為有罪陳述
，本院合議庭裁定由受命法官獨任行簡式審判程序，並判決如下
：
　　主　文
楊瀚翔犯如附表一「罪名及宣告刑」欄所示之罪，各處如附表一
「罪名及宣告刑」欄所示之刑，並分別諭知如附表一編號1至3「
沒收」欄所示之沒收。附表一編號1、2、4所示之罪（共參罪）
，應執行拘役陸拾日，如易科罰金，以新臺幣壹仟元折算壹日。
　　事　實
一、楊瀚翔意圖為自己不法之所有，分別為下列犯行： 
　㈠於民國110年7月18日15時13分許，行經新北市○○區○○路000○0
    0號前時，見張庭渝所有之車號000-0000號普通重型機車停
    放在該處且機車鑰匙未取下，趁機以該鑰匙開啟機車座墊置
    物箱後，竊取張庭渝所有置於車內之錢包1個（內有身分證
    、健保卡、駕照、中國信託商業銀行簽帳金融卡【卡號4477
    57******0844號，完整卡號詳卷，下稱中國信託銀行簽帳金
    融卡】、台灣銀行金融卡、淡水一信金融卡各1張），得手
    後旋即離開現場。
　㈡楊瀚翔竊得上開張庭渝之中國信託銀行簽帳金融卡後，另基
    於詐欺得利之犯意，持上開中國信託銀行簽帳金融卡佯裝為
    持卡人張庭渝本人或經其授權之人，利用簽帳金融卡消費免
    簽名之方式，接續於同日附表二編號1、2所示之時間、地點
    ，向不知情之成年店員購買如附表二編號1、2所示之遊戲點
    數商品，並出示前揭簽帳金融卡供店員刷卡結帳，致各該店
    員陷於錯誤交付商品，楊瀚翔藉此方式詐得價值合計新臺幣
    （下同）3,125元之遊戲點數。嗣張庭渝發現遭竊且簽帳金
    融卡遭人盜刷，報警處理，經警調閱相關監視器錄影畫面後
    ，始循線查悉上情。
　㈢於110年8月16日9時44分許，侵入新北市○○區○○路○○巷00弄0○
    0號5樓江修金住處，竊取江修金所有置於屋內之黑色長皮夾
    1個（內有現金1,000元、國泰世華商業銀行信用卡【卡號40
    2310******0518號，完整卡號詳卷，下稱國泰銀行信用卡】
    、台新商業銀行信用卡、機車行照及駕照各1張），得手後
    旋即離開現場。
　㈣楊瀚翔竊得上開江修金之國泰世華商業銀行信用卡後，另基
    於以不正方法由自動付款設備取財之犯意，於同日10時33分
    許，至新北市○○區○○路00號地下1樓頭前庄捷運站內，持上
    開國泰銀行信用卡插入設置於該處之自動提款機，欲使自動
    提款機辨識系統誤認係江修金本人或其所授權之人持卡預借
    現金1萬元，惟因輸入密碼錯誤而未能得逞。嗣江修金發現
    遭竊且信用卡遭人使用，報警處理，經警調閱相關監視器錄
    影畫面後，始循線查悉上情。
二、案經張庭渝訴由新北市政府警察局新莊分局報告臺灣新北地
    方檢察署檢察官偵查起訴。
　　理　由
一、按除被告所犯為死刑、無期徒刑、最輕本刑為3年以上有期
    徒刑之罪或高等法院管轄第一審案件者外，於第一次審判期
    日前之準備程序進行中，被告先就被訴事實為有罪之陳述時
    ，審判長得告知被告簡式審判程序之旨，並聽取當事人、代
    理人、辯護人及輔佐人之意見後，裁定進行簡式審判程序，
    刑事訴訟法第273條之1第1項定有明文。經核本件被告所犯
    係死刑、無期徒刑、最輕本刑為3年以上有期徒刑以外之罪
    ，其於準備程序中就被訴之事實為有罪陳述，經法官告知簡
    式審判程序之旨，並聽取公訴人及被告之意見後，本院合議
    庭依刑事訴訟法第273條之1第1項規定，裁定由受命法官獨
    任進行簡式審判程序，合先敘明。
二、上揭犯罪事實，業據被告楊瀚翔於警詢、偵查及本院審理時
    均坦承不諱，核與證人即告訴人張庭渝、被害人江修金於警
    詢時證述之情節相符，復有告訴人張庭渝之中國信託商業銀
    行簽帳卡消費簡訊通知擷圖1張、110年7月18日監視器錄影
    畫面翻拍照片12張、盜刷明細1份、監視器錄影光碟1片（事
    實欄一、㈠、㈡部分，見110年度偵字第37107號偵查卷【下稱
    偵一卷】第15頁、第17頁至第27頁、第63頁及證物袋）；11
    0年8月16日監視器錄影畫面翻拍照片8張、查獲被告照片1張
    、國泰世華銀行信用卡交易明細1份、監視器錄影光碟1片（
    事實欄一、㈢、㈣部分，見110年度偵字第47639號偵查卷【下
    稱偵二卷】第15頁至第17頁、第18頁、第21頁及證物袋）附
    卷可資佐證，足認被告前揭自白均與事實相符，應堪採信。
    本案事證明確，被告上開犯行均堪認定，應予依法論科。
三、論罪科刑：
　㈠按刑法第339條第1項、第2項分別規定詐欺取財及詐欺得利罪
    ，前者之行為客體係指財物，後者則指取得債權、免除債務
    、延期履行債務或提供勞務等財物以外之財產上不法利益（
    最高法院86年度台上字第3534號判決意旨參照）。又線上交
    易之遊戲點數，非現實可見之有形財物，係供人憑以玩網路
    遊戲時使用，應屬具有財產上價值之利益。被告於附表二所
    示之時、地持告訴人張庭渝失竊之中國信託銀行簽帳金融卡
    消費購買遊戲點數，所詐得者應為財產上之不法利益。
　㈡是核被告如事實欄一、㈠所為，係犯刑法第320條第1項之竊盜
    罪；如事實欄一、㈡所為，係犯同法第339條第2項之詐欺得
    利罪；如事實欄一、㈢所為，係犯同法第321條第1項第1款之
    侵入住宅竊盜罪；如事實欄一、㈣所為，係犯同法第339條之
    2第3項、第1項之以不正方法由自動付款設備取財未遂罪。
　㈢被告先後於附表二所示時、地盜刷告訴人張庭渝之中國信託
    銀行簽帳金融卡，係基於單一犯意，於同日在密接之地點，
    侵害同一法益，各行為之獨立性極為薄弱，依一般社會健全
    觀念，難以強行分開，在刑法評價上，以視為數個舉動之接
    續施行，合為包括之一行為予以評價，較為合理，應屬接續
    犯，而為包括之一罪。
　㈣被告所犯上開竊盜、詐欺得利、侵入住宅竊盜、以不正方法
    由自動付款設備取財未遂4罪，犯意各別，行為互殊，應予
    分論併罰。
　㈤被告如事實欄一、㈣所示犯行，係著手於犯罪行為之實行而不
    遂，為未遂犯，爰依刑法第25條第2項規定，按既遂犯之刑
    減輕之。
　㈥爰審酌被告前已有多次竊盜前科紀錄（參前開被告前案紀錄
    表），為圖一己私利，竊取他人財物及持竊得之金融卡、信
    用卡盜刷消費、預借現金，顯然欠缺尊重他人財產權之法治
    觀念，所為應予非難，兼衡被告犯罪之動機、目的、手段、
    所竊取及詐得財物之價值數額，及國中畢業之智識程度，自
    陳入監前從事餐飲業、未婚、需扶養父親、經濟狀況勉持之
    生活情形（見被告個人戶籍資料、本院卷第101頁）等一切
    情狀，分別量處如附表一「罪名及宣告刑」欄所示之刑，並
    就得易科罰金之罪刑（即附表一編號1、2、4部分）諭知易
    科罰金之折算標準，另就得易科罰金之罪刑定其應執行如主
    文所示之刑及並諭知易科罰金之折算標準。
四、沒收：　　
　㈠被告事實欄一、㈠犯行所竊得之錢包1個（價值1,000元）；事
    實欄一、㈡犯行所詐得價值3,125元遊戲點數之不法利益；事
    實欄一、㈢犯行所竊得之黑色長皮夾1個、現金1,000元，分
    屬被告犯上開各該犯行之犯罪所得，均未據扣案，且未實際
    合法發還或賠償各被害人，宣告沒收亦無過苛、欠缺刑法上
    之重要性、犯罪所得價值低微，或為維持受宣告人生活條件
    之必要等情形，自應依刑法第38條之1第1項前段規定宣告沒
    收，並依同條第3項規定諭知於全部或一部不能沒收或不宜
    執行沒收時，追徵其價額。
　㈡被告事實欄一、㈠犯行所竊得告訴人張庭渝之身分證、健保卡
    、駕照、中國信託銀行簽帳金融卡、台灣銀行金融卡、淡水
    一信金融卡各1張；事實欄一、㈢犯行所竊得被害人江修金之
    國泰銀行信用卡、台新商業銀行信用卡、機車行照及駕照各
    1張，固屬被告本案之犯罪所得，惟均未扣案，且此等物品
    純屬個人身分證明、信用、資格之用，倘各被害人申請註銷
    、掛失止付並補發新證件、卡片，原證件、卡片即失去功用
    ，已不具刑法重要性，為免執行之困難，爰依刑法第38條之
    2第2項規定不予宣告沒收。
據上論斷，應依刑事訴訟法第273條之1第1項、第299條第1項前
段，判決如主文。
本案經檢察官王涂芝提起公訴，檢察官林亭妤到庭執行職務。
中　　華　　民　　國　 111　　年　　 3　　月　　31　　日
　　　　　　　　　刑事第二十三庭　法　官　藍海凝
上列正本證明與原本無異。
如不服本判決，應於判決送達後20日內敘明上訴理由，向本院提
出上訴狀 (應附繕本) ，上訴於臺灣高等法院。其未敘述上訴理
由者，應於上訴期間屆滿後20日內向本院補提理由書「切勿逕送
上級法院」。
　　　　　　　　　　　　　　　　　書記官　羅婉嘉
中　　華　　民　　國　 111　　年　　 3　　月　　31　　日
附錄本案論罪科刑法條全文：
中華民國刑法第320條
意圖為自己或第三人不法之所有，而竊取他人之動產者，為竊盜
罪，處5年以下有期徒刑、拘役或50萬元以下罰金。
意圖為自己或第三人不法之利益，而竊佔他人之不動產者，依前
項之規定處斷。
前二項之未遂犯罰之。 
中華民國刑法第321條
犯前條第1項、第2項之罪而有下列情形之一者，處6月以上5年以
下有期徒刑，得併科50萬元以下罰金：
一、侵入住宅或有人居住之建築物、船艦或隱匿其內而犯之。
二、毀越門窗、牆垣或其他安全設備而犯之。
三、攜帶兇器而犯之。
四、結夥三人以上而犯之。
五、乘火災、水災或其他災害之際而犯之。
六、在車站、港埠、航空站或其他供水、陸、空公眾運輸之舟、
     車、航空機內而犯之。
前項之未遂犯罰之。 　
中華民國刑法第339條
意圖為自己或第三人不法之所有，以詐術使人將本人或第三人之
物交付者，處5年以下有期徒刑、拘役或科或併科50萬元以下罰
金。
以前項方法得財產上不法之利益或使第三人得之者，亦同。
前二項之未遂犯罰之。
中華民國刑法第339條之2
意圖為自己或第三人不法之所有，以不正方法由自動付款設備取
得他人之物者，處3年以下有期徒刑、拘役或30萬元以下罰金。
以前項方法得財產上不法之利益或使第三人得之者，亦同。
前二項之未遂犯罰之。
附表一：
編號 犯罪事實 罪名及宣告刑 沒收  1 事實欄一、㈠部分  楊瀚翔犯竊盜罪，處拘役參拾日，如易科罰金，以新臺幣壹仟元折算壹日。 未扣案之犯罪所得錢包壹個沒收，於全部或一部不能沒收或不宜執行沒收時，追徵其價額。  2 事實欄一、㈡部分  楊瀚翔犯詐欺得利罪，處拘役參拾日，如易科罰金，以新臺幣壹仟元折算壹日 未扣案之犯罪所得新臺幣參仟壹佰貳拾伍元沒收，於全部或一部不能沒收或不宜執行沒收時，追徵其價額。  3 事實欄一、㈢部分  楊瀚翔犯侵入住宅竊盜罪，處有期徒刑柒月。 未扣案之犯罪所得黑色長皮夾壹個、現金新臺幣壹仟元均沒收，於全部或一部不能沒收或不宜執行沒收時，追徵其價額。  4 事實欄一、㈣部分  楊瀚翔犯以不正方法由自動付款設備取財未遂罪，處拘役貳拾日，如易科罰金，以新臺幣壹仟元折算壹日 無。 
附表二：
編號 盜刷時間 盜刷地點 盜刷商品暨價額  1 110年7月18日16時31分許 新北市○○區○○路0號（起訴書誤載為「富國路2號」，應予更正）「全家便利商店新莊富國門市」 價值125元之遊戲點數  2 110年7月18日16時34許（起訴書附表誤載為「110年10月9日上午10時17分許」，應予更正） 新北市○○區○○路00號「統一超商富營門市」 價值3,000元之遊戲點數